臺灣高等法院花蓮分院民事裁定　　94年度家抗字第24號
抗　告　人　甲○○
抗　告　人　丙○○
上 列 二人
法定代理人　乙○○　　住台東市.
相　對　人　丁○○　　住台北縣三峽鎮○○里○○路○段108巷
　　　　　　　　　　　　26之.
當事人間請求確認親子關係不存在事件，抗告人對於中華民國94
年10月19日台灣台東地方法院94年度親字第27號裁定不服，提起
抗告，本院裁定如下：
    主  文
原裁定廢棄。
    理  由
一、本件抗告人在原審起訴主張抗告人並非相對人之子女，但是
    因為法律規定而受婚生推定，在法律上被視為相對人的子女
    ，因此依照民法第1063條以及大法官會議釋字第587號解釋
    提起否認子女之訴。原審以抗告人所提起之本件訴訟是一般
    的確認親子關係存在訴訟，應以被告之住所地法院為管轄法
    院，因此裁定移送管轄。抗告人以所提起的訴訟是否認子女
    之訴，依照民事訴訟法第589條之規定，應由子女住所地之
    法院即台灣台東地方法院為管轄法院為理由提起本件抗告。
二、經查：抗告人在原審訴之聲明，雖然是確認父子關係不存在
    ，但是在理由欄中，已經明確指出本件訴訟是依照民法第
    1063條以及大法官會議釋字第587號解釋提起之否認子女之
    訴，雖然抗告人是子女身份，依照現行民法第1063條之規定
    ，並不能提起否認子女之訴，但是大法官會議釋字第587號
    解釋已經明確指出，依照1990年聯合國兒童公約第7條第1項
    之規定，子女有獲知其血統來源的權利，而認定我國民法第
    1063條限制子女提起否認子女之訴的規定侵害人民的人格權
    以及訴訟權而無效，並於解釋中明白指出在法律未針對起訴
    除斥期間以及起算日進行修正前，其訴訟程序，應準用民事
    訴訟法關於親子關係事件程序中否認子女之訴的相關規定。
    既然本件抗告人已經明確主張是依循大法官會議之解釋而提
    起否認子女之訴，參照大法官會議解釋之意旨，本件訴訟之
    相關程序事項就應該適用民事訴訟法第589條以下有關否認
    子女之訴的規定，例如第589條管轄權之規定、第589條之1
    當事人適格之規定等等，並以確保前述子女獲知其血統來源
    權利為適用法律之基本準則。
三、本件抗告人既然是依照前述大法官會議之解釋提起否認子女
    之訴，雖然確認親子關係訴訟的起訴要件可能較為寬鬆，但
    當事人既然已經明白表示要提起否認子女之訴，法院也無從
    違反當事人透過文字所表示的意願，另行解釋認為當事人所
    提起的是確認親子關係存在之訴。是以，本件抗告人所提起
    的應該被認定是否認子女之訴，其管轄權就應該適用民事訴
    訟法第589條之規定，專屬子女住所地之法院。而本件子女
    即抗告人住所都在原審轄區的台東市○○路○段119號，原
    審法院有管轄權。原審法院誤為移送，抗告人提起抗告，為
    有理由，應由本院撤銷原審移送訴訟之裁定。
二、依民事訴訟法第68條第1項，裁定如主文。
中　　華　　民　　國　　94　　年　　12　　月　　30　　日
　　　　　　　　　審判長法 官　謝志揚
　　　 　　　　　　　　 法 官　湯文章
                        法 官　賴淳良
以上正本係照原本作成。
如不服本裁定，應於收受送達後10日內向本院提出再抗告狀（僅
以適用法規顯有錯誤，並經本院之許可者為限），並繳納再抗告
費新台幣1千元；其未表明再抗告理由者，應於提出再抗告後10
日內向本院補提理由書狀（均須按照他造當事人之人數附繕本）
。抗告時應提出委任律師或具有律師資格之人之委任狀；委任有
律師資格者，另應附具律師及格證書及釋明委任人與受任人有民
事訴訟法第466條之1第1項但書或第2項所定關係之釋明文書影本
。
　　　　　　　　　     書記官　邱廣譽
中　　華　　民　　國　　94　　年　　12　　月　　30　　日
